【裁判字號】    89,易,2064
【裁判日期】    890929
【裁判案由】    竊盜
【裁判全文】
臺灣臺北地方法院刑事判決                        八十九年度易字第二六四號
    公  訴  人  臺灣臺北地方法院檢察署檢察官
    被      告  乙○○
右列被告因竊盜案件，經檢察官提起公訴（八十九年度偵字第三二○號），本院判決
如左：
    主      文
乙○○踰越安全設備竊盜，累犯，處有期徒刑壹年肆月。
    事      實
一、乙○○曾因竊盜案件，經本院於民國八十六年四月三日判處有期徒刑一年，於八
    十七年三月五日執行完畢，仍不知悔改，竟意圖為自己不法之所有，於八十九年
    九月四日下午一時許，踰越防盜用之窗戶安全設備，進入台北市○○區○○街二
    段九十一巷二號五樓甲○○住處（侵入住宅部分未據告訴），竊取玉墜子二個、
    戒指一只、手錶一只、電子計算機一台及現金新台幣（下同）一百多元（起訴書
    誤載為一千多元）等財物。復於八十九年九月六日上午十一時許擬以相同手法踰
    越窗戶，但尚未進入著手搜尋財物時，適甲○○返家發現，記住乙○○之容貌，
    乙○○即逃離現場。嗣同日晚間十一時四十分許，甲○○於台北市萬華區○○○
    路、漢口街口遇見乙○○，認出其面貌，始報警查獲，並於乙○○身上起出前開
    失竊之玉墜子二個、戒指一只、手錶一只、電子計算機一台等財物。
二、案經台北市政府警察局萬華分局報請台灣台北地方法院檢察署檢察官偵查起訴。
    理      由
一、右揭事實，業據被告乙○○於警訊及偵審中坦承不諱，並經被害人甲○○於警訊
    時指述甚詳，且有贓物認領保管收據、查獲贓物相片附卷可稽，核均與被告前述
    任意性自白相符，堪信為真實。本件事證明確，被告犯行至堪認定。
二、核被告所為，係犯刑法第三百二十一條第一項第二款之踰越安全設備竊盜罪。查
    被告曾因竊盜案件，經本院於八十六年四月三日判處有期徒刑一年，於八十七年
    三月五日執行完畢，此有台灣高等法院被告全國前案紀錄表在卷可按，其於五年
    之內，再犯本件法定本刑為有期徒刑以上之罪，為累犯，依法加重其刑。公訴意
    旨另以：被告於八十九年九月四日入內行竊時，尚竊得祖母綠寶石一只，因認被
    告尚有竊取該祖母綠寶石之犯行云云；訊據被告堅決否認有此部份竊取祖母綠寶
    石之犯行，辯稱：其只竊得二個墜子、一只戒指、一只手錶、一只電子計算機及
    零錢等物，並未竊取被害人所有之祖母綠寶石等語。經查：公訴人認被告有此部
    份竊取祖母綠寶石犯行，無非以告訴人之指訴為其唯一論據；然被告為警查獲後
    ，自警訊至偵審中，均堅決否認有竊取該祖母綠寶石之犯行，且被告被查獲當日
    ，除自其身上尋得前開贓物外，並未扣得告訴人所陳之祖母綠寶石為補強證據。
    是此部份事實，除告訴人所為欲使被告受刑事訴追目的之指述外，別無其他積極
    證據可資佐證，自難單以告訴人一己所為指訴，認定此部份犯行；惟公訴人認此
    部份事實與前開起訴論罪部分有實質上一罪之關係，爰不另為無罪之諭知。經審
    酌被告踰越具防盜功能之窗戶安全設備，進入他人住宅竊盜，損害居住者之自由
    安全及財產法益甚鉅，惟其犯後坦承犯行，態度良好，顯有悔悟之意，及其行為
    情節、所生危害大小等一切情狀，量處如主文所示之刑。
據上論斷，應依刑事訴訟法第二百九十九條第一項前段，刑法第三百二十一條第一項
第二款、第四十七條，判決如主文。
本案經檢察官薛中興到庭執行職務
中      華      民      國    八十九    年      九      月    二十九    日
                                臺灣臺北地方法院刑事第八庭
                                    法  官  朱瑞娟
右正本證明與原本無異
如不服本判決應於送達後十日內向本院提出上訴狀
                                    書記官  葉金發
中      華      民      國    八十九    年      十      月      二      日
附錄本案論罪科刑法條全文
刑法第三百二十一條
一犯竊盜罪而有左列情形之一者，處六月以上五年以下有期徒刑：
  於夜間侵入住宅或有人居住之建築物、船艦或隱匿其內而犯之者。
  毀越門扇、牆垣或其他安全設備而犯之者。
  攜帶兇器而犯之者。
  結夥三人以上而犯之者。
  乘火災、水災或其他災害之際而犯之者。
  在車站或埠頭而犯之者。
二前項之未遂犯罰之。


司法院資訊處製作；財團法人民間司法改革基金會備份。
